【裁判字號】    92,婚,171
【裁判日期】    920301
【裁判案由】    離婚
【裁判全文】
臺灣臺中地方法院民事判決  九十二年度婚字第一七一號
    原      告  乙○○
    被      告  甲○○
右當事人間請求離婚事件，本院判決如左：
    主    文
准原告與被告離婚。
訴訟費用由被告負擔。
    理    由
甲、原告方面：
一、聲明：如主文所示。
二、陳述：
    原告與被告於民國（下同）八十二年六月十一日結婚，詎被告於九十年九月間竟
    無故離家出走，一去不回，為此原告曾訴請被告履行同居，並經鈞院以九十一年
    婚字第八０四號判決被告應履行同居義務。惟被告無正當理由，未回家履行同居
    ，而又無不能同居之正當理由，直至九十二年二月間又突然返家，足證被告根本
    無家庭責任，爰依民法第一０五二條第二項規定訴請離婚。
三、證據：提出戶籍謄本一件、本院九十一年度婚字第八０四號判決及確定証明書各
    乙件為證。
乙、被告方面：
一、聲明：駁回原告之訴。
二、陳述：
    伊之前離家一年多，至九十二年二月間始返家。
    理    由
一、本件原告主張兩造係夫妻，詎被告竟於九十年九月間離家出走，經本院判決應履
    行同居義務，仍拒不履行同居之事實，直至九十二年二月間始返家，已據其提出
    戶籍謄本、本院九十一年度婚字第八０四號判決為證，且為被告所不爭執，堪信
    為真實。
二、按婚姻乃一男一女之兩性結合，以組織家庭，共同生活為目的。故有足以破壞共
    同生活或難以維持共同生活之情事發生，允宜許其離婚以消滅婚姻關係。民國七
    十四年六月三日修正公布之民法親屬編，就裁判離婚之原因，為應實際需要，參
    考各國立法例，增設民法第一千零五十二條第二項，明定有同條第一項以外重大
    事由，難以維持婚姻者，亦得請求離婚。是對於家庭生活之美滿幸福，有妨礙之
    情形，即得認其與此之所謂難以維持婚姻之重大事由相當（最高法院著有七十九
    年台上字第一０四０號判決足資參照）。原告主張被告於九十年九月間離家出走
    一年多，毫無音訊，直至九十二年二月間始突然返家，毫無家庭責任，顯示被告
    顯然怠於努力及無心維護兩造之婚姻幸福和諧，依社會上一般觀念為體察，被告
    有此行為，著實對兩造的家庭產生不良的影響，上開情事，足以破壞兩造間之共
    同生活及難以維持兩造間之共同生活，均對於兩造間家庭生活之美滿幸福，有妨
    礙之情形，自得認其與所謂難以維持婚姻之重大事由相當，揆諸前揭說明，原告
    依民法第一千零五十二條第二項規定請求離婚，洵屬正當，應予准許。
三、據上論結，本件原告之訴為有理由，依民事訴訟法第第七十八條，判決如主文。
中      華      民      國    九十二    年      三      月      卅一    日
                                 臺灣臺中地方法院家事法庭
~B法      官  廖穗蓁
右為正本係照原本作成
如對本判決上訴應於判決送達後廿日內向本院提出上訴狀
中      華      民      國    九十二    年      四      月      三      日
~B法院書記官


司法院資訊處製作；財團法人民間司法改革基金會備份。
